臺灣臺北地方法院民事裁定　　　　　　 100年度再易字第53號
再審原告　　臧維煥
　　　　　　臧洪振華
　　　　　　臧持然
再審被告　　黃泓鈞
上列當事人間請求遷讓房屋事件，再審原告對於民國100年8月26
日本院99年度簡上字第597號確定判決，提起再審之訴，本院裁
定如下：
    主  文
再審之訴駁回。
再審訴訟費用由再審原告負擔。
    事實及理由
一、按有下列各款情形之一者，得以再審之訴對於確定終局判決
    聲明不服。但當事人已依上訴主張其事由或知其事由而不為
    主張者，不在此限：一、適用法規顯有錯誤者。二、判決理
    由與主文顯有矛盾者。三、判決法院之組織不合法者。四、
    依法律或裁判應迴避之法官參與裁判者。五、當事人於訴訟
    未經合法代理者。六、當事人知他造之住居所，指為所在不
    明而與涉訟者。但他造已承認其訴訟程序者，不在此限。七
    、參與裁判之法官關於該訴訟違背職務犯刑事上之罪者，或
    關於該訴訟違背職務受懲戒處分，足以影響原判決者。八、
    當事人之代理人或他造或其代理人關於該訴訟有刑事上應罰
    之行為，影響於判決者。九、為判決基礎之證物係偽造或變
    造者。一○、證人、鑑定人、通譯、當事人或法定代理人經
    具結後，就為判決基礎之證言、鑑定、通譯或有關事項為虛
    偽陳述者。一一、為判決基礎之民事、刑事、行政訴訟判決
    及其他裁判或行政處分，依其後之確定裁判或行政處分已變
    更者。一二、當事人發現就同一訴訟標的在前已有確定判決
    或和解、調解或得使用該判決或和解、調解者。一三、當事
    人發現未經斟酌之證物或得使用該證物者。但以如經斟酌可
    受較有利益之裁判者為限，民事訴訟法第496條第一項定有
    明文；次按，對確定判決提起再審之訴，應依民事訴訟法第
    501條第1項第4款規定於訴狀表明再審理由，亦即表明有如
    何合於同法第496條第1項或第497條所定再審事由之具體情
    事，始為相當，此為必須具備之程式。倘僅泛言有何條款之
    再審事由，而無具體情事者，難謂已合法表明再審事由，其
    再審之訴為不合法，法院毋庸命其補正，逕行駁回之（最高
    法院61年台再字第137號判例意旨參照）。再按，所謂適用
    法規顯有錯誤，係指確定判決所適用之法規顯然不合於法律
    規定，或與現尚有效之判例、解釋顯然違反者而言，不包括
    認定事實錯誤之情形在內（最高法院60年台再第170號、63
    年台上第880號判例意旨參照）。
二、經查，本件再審原告提起再審之訴意旨，僅重覆論述其於一
    、二審所為之抗辯及主張，認原審歷次判決未依證據裁判，
    棄政府公文書於不顧云云，然均未具體表明原確定判決有何
    符合民事訴訟法496條第1項各款之再審事由；其所稱：原確
    定判決有誤判結案、違背證據、偏頗一造、棄置政府公文不
    用云云，無非係指摘原確定判決就事實、證據取捨及證人證
    詞之違法認定云云以為立論，惟此僅係再審原告對於原確定
    判決不服之理由，實則並未具體指明原確定判決有何該當民
    事訴訟法第496條第1項各款及第497條所列法定再審事由，
    亦未指明有何合於法定再審事由之具體情事，揆諸前揭說明
    ，洵難謂已合法表明再審事由，性質上無庸命其補正，其再
    審之訴與民事訴訟法第501條第1項第4款規定要件有違。從
    而，再審原告提起本件再審之訴，於法殊有未合法，應予裁
    定駁回之。
三、依民事訴訟法第502條第1項、第95條、第78條，裁定如主文
    。
中    華    民    國   100    年    12    月    7    日
                  民事第五庭  審判長法  官  薛中興
                                    法  官  鄧德倩
                                    法  官  洪純莉
以上正本係照原本作成。
本裁定不得抗告。
中    華    民    國   100    年    12    月    7     日
                                    書記官  邱美嫆